臺灣高等法院刑事裁定
109年度抗字第2172號
抗  告  人  
即  被  告  陳正明


                    （另案於法務部○○○○○○○○○○○執行中）
上列抗告人即被告因竊盜案件，不服臺灣基隆地方法院中華民國
109年11月20日裁定（109年度聲字第1127號），提起抗告，本院
裁定如下：
    主  文
抗告駁回。                                              
    理  由
一、原裁定意旨略以：抗告人即被告陳正明（下稱抗告人）因竊
    盜案件，經原審以109年度易字第204號判決後，判決書於民
    國109年8月26日送達抗告人斯時在監執行之法務部○○○○○○○○
    ○○○，並於同日由抗告人親自簽名收受，有送達證書可稽。
    抗告人不服原審判決，遲至109年11月16日始提起上訴，已
    逾上訴期間而違背法律上之程式，應予駁回等語。
二、抗告意旨略以：原審判決過重、調查不確實，抗告人請求給
    予上訴權益云云。
三、按上訴期間為20日，自送達判決後起算，刑事訴訟法第349
    條、第384條分別定有明文。期間之計算，依民法之規定。
    以日定期間者，其始日不算入，並以期間末日之終止，為期
    間之終止，刑事訴訟法第65條，民法第120條第2項、第121
    條第1項分別定有明文。次按送達於在監獄或看守所之人，
    應囑託該監所長官為之，刑事訴訟法第56條第2項定有明文
    。又監所與法院間無在途期間可言，是上訴人或抗告人在監
    獄或看守所，如向該監所長官提出上訴或抗告書狀，因不生
    扣除在途期間之問題，故必在上訴或抗告期間內提出者，始
    可視為上訴或抗告期間內之上訴或抗告；如逾期始向該監所
    長官提出上訴或抗告書狀，即不得視為上訴、抗告期間內之
    上訴、抗告，雖監所長官即日將上訴、抗告書狀轉送法院收
    文，因無扣除在途期間之可言，其上訴、抗告仍屬已經逾期
    （最高法院86年度台抗字第80號裁定意旨參照）。
四、經查：抗告人因竊盜案件，經原審法院於109年6月23日以10
    9年度易字第204號判決後，因抗告人於法務部○○○○○○○○○○○
    執行中，原審法院依刑事訴訟法第56條第2項規定，將判決
    正本囑託該監所長官送達抗告人，且由抗告人於同年8月26
    日親自收受等情，有上開判決、原審法院送達證書在卷可稽
    （見本院卷第117至120、125頁）。則本案之上訴期間應自
    送達翌日即同年8月27日起算，計至同年9月15日（星期二）
    為期間末日，又因無在途期間規定之適用，則上訴期間於該
    日屆滿。惟抗告人竟遲至同年11月10日（原裁定誤載為109
    年11月16日）始具狀向監所長官就上開判決聲明不服提起上
    訴，此有上訴人聲請上訴刑事理由狀上之法務部○○○○○○○○戒
    護科收狀戳存卷可查（見原審卷第3頁），是抗告人提起本
    件上訴時顯已逾越前開上訴期間，其上訴即屬違背法律上之
    程式，且無從補正，經核原裁定以抗告人遲誤上訴期間，駁
    回抗告人之上訴，並無不當。又抗告意旨並未具體指摘原裁
    定以其上訴逾期而駁回其上訴，究有如何之違法或不當，猶
    以原審判決適法與否為實體上之爭執，惟依「先程序後實體
    」之法理，本件抗告程序既不合法，即無再行審酌實體事項
    ，抗告人就原審駁回上訴之裁定提起抗告，為無理由，應予
    駁回。
五、據上論斷，應依刑事訴訟法第412條，裁定如主文。　　
中　　華　　民　　國　　109 　年　　12　　月　　30　　日
              　　刑事第十八庭  審判長法　官  何俏美
                                      法　官  黃紹紘
                                      法　官  陳海寧
以上正本證明與原本無異。
不得再抗告。
                                      書記官  謝文傑
中　　華　　民　　國　　109 　年　　12　　月　　30　　日